# 预计负债属于货币性项目吗？

提问人：zhuzlcn6 时间：2018-05-29 17:20:20
求助各位大侠预计负债是否属于货币性项目？

回答人：chenyiwei
取决于其标的是一定金额的货币还是特定的一定数量的实物。多数可能性是前者，也就是货币性项目。